臺灣板橋地方法院刑事判決　　　　　　　100年度易字第874號
公　訴　人　臺灣板橋地方法院檢察署檢察官
被　　　告　江政達
上列被告因詐欺案件，經檢察官提起公訴（99年度偵字第26681
號），暨移送併辦（臺灣宜蘭地方法院檢察署100 年度偵字第16
85號），本院依簡式審判程序判決如下：
    主  文
江政達幫助意圖為自己不法之所有，以詐術使人將本人之物交付
，處拘役拾日，如易科罰金，以新臺幣壹仟元折算壹日。
    事  實
一、江政達明知申辦金融機構帳戶使用乃個人理財之行為，若將
    自己之金融機構帳戶存摺及金融卡出售、出租或提供他人使
    用，可能因此供不法詐騙分子用以詐使他人將款項匯入後，
    再加以提領之用，並能預見可能因而幫助他人從事詐欺取財
    犯罪，竟不違背其本意，仍基於幫助他人詐欺取財之不確定
    故意，於民國99年9 月7 日下午1 時30分許，在臺北縣板橋
    市（現改制為新北市板橋區）火車站北4 門對面之公園內，
    將其向華南商業銀行股份有限公司（下稱華南商業銀行）板
    橋分行申辦之帳號000000000000號帳戶之提款卡交付予真實
    姓名年籍不詳之成年男子。嗣該真實姓名年籍不詳之成年男
    子所屬之詐欺集團成員取得前開帳戶提款卡及密碼等資料後
    ，即意圖為自己不法之所有，於99年9 月8 日下午7 時30分
    前某時許，在高雄社區網站（http://community.khcc.gov.
    tw）留言板留言提供援交之訊息及MSN 帳號：albee987@hot
    mail.com，余宗勳上網見該訊息，便以MSN 與之聊天，並相
    約於99年9 月8 日下午7 時30分許，在高雄市三民區後車站
    內之7-11超商見面，然余宗勳依約到約定地點時，真實姓名
    年籍不詳、自稱「西瓜」之成年男子撥打電話給余宗勳，謊
    稱需至自動櫃員機操作以確認非警察身分，致余宗勳因而陷
    於錯誤，而於同日下午7 時54分許，在高雄市三民區○○○
    路366 號中國信託銀行自動櫃員機，依其指示操作而轉帳新
    臺幣29,983元至江政達上開帳戶，旋遭提領一空，嗣余宗勳
    驚覺有異，發現受騙，即報警處理，始循線查獲上情。
二、案經余宗勳訴由臺北縣政府警察局（現改制為新北市政府警
    察局）三峽分局移送臺灣板橋地方法院檢察署檢察官偵查起
    訴，及臺灣宜蘭地方法院檢察署檢察官偵查後移送本院併案
    審理。
    理  由
一、本院於準備程序進行中，被告江政達就被訴事實為有罪之陳
    述，經告知被告簡式審判程序之旨，並聽取公訴人及被告之
    意見後，裁定進行簡式審判程序。
二、前揭事實，為被告在本院審理時坦承不諱，並據證人即告訴
    人余宗勳於警詢時指述甚明。此外，復有卷附之高雄市政府
    警察局三民第一分局哈爾濱街派出所陳報單、受理刑事案件
    報案三聯單、受理詐騙帳戶通報警示簡便格式表、受理各類
    案件紀錄表、內政部警政署反詐騙諮詢專線紀錄表、中國信
    託ATM 交易明細表、蘋果日報分類廣告各1 紙、行動電話門
    號0000000000、0000000000、0000000000號自99年9 月6 日
    至99年9 月15日之雙向通聯紀錄、華南商業銀行板橋分行帳
    號000000000000號帳戶開戶印鑑卡、存摺存款往來明細表、
    99年9 月7 日至99年9 月15日自動提領機提領明細各1 份、
    中國信託商業銀行股份有限公司、台新國際商業銀行提供之
    監視錄影畫面光碟各1 片及列印監視錄影畫面8 張等可資佐
    證，足認被告上開任意性之自白與事實相符。從而，本件事
    證明確，被告前開犯行堪以認定，應予依法論科。
三、核被告所為，係犯刑法第30條第1 項、第339 條第1 項之幫
    助詐欺取財罪。又被告以幫助之意思，參與構成要件以外之
    行為，為幫助犯，爰依刑法第30條第2 項規定，依正犯之刑
    減輕之。另移送併辦意旨所示被告於99年9 月7 日交付華南
    商業銀行板橋分行帳號000000000000號帳戶提款卡並告知密
    碼，以供詐欺集團用於詐騙余宗勳之行為，與起訴書所示犯
    罪事實，為同一次犯行，應屬同一案件，當為起訴效力所及
    ，本院自得併予裁判。爰審酌被告提供上揭帳戶供詐騙集團
    成員使用，助長詐騙集團財產犯罪之風氣，致本件被害人受
    騙而匯款，實為當今社會層出不窮之詐財事件所以發生之根
    源，造成社會互信受損，擾亂金融交易往來秩序，影響層面
    甚大，且亦因被告提供個人帳戶，致執法人員難以追查該詐
    騙集團之真實身分，所為自應予非難，惟念及被告並無前科
    紀錄，此有臺灣高等法院被告前案紀錄表在卷可稽，素行良
    好，且於犯後坦承犯行、態度尚稱良好，兼衡被告並未直接
    參與詐欺取財犯行，亦無積極證據足認其有利得，情節顯較
    正犯輕微，暨其犯罪之動機、目的、智識程度、被害人遭詐
    騙金額等一切情狀，量處如主文所示之刑，並諭知易科罰金
    之折算標準，以資懲儆。
據上論斷，應依刑事訴訟法第273 條之1 第1 項、第299 條第1
項前段，刑法第339 條第1 項、第30條第1 項前段、第2 項、第
41條第1 項前段，刑法施行法第1 條之1 第1 項、第2 項前段，
判決如主文。
本案經檢察官王乙軒到庭執行職務。
中    華    民    國    100     年    11    月   18   日
                      刑事第一庭  法  官  陳正偉
上列正本證明與原本無異。
如不服本判決，應於判決送達後10日內敘明上訴理由，向本院提
出上訴狀 (應附繕本) ，上訴於臺灣高等法院。其未敘述上訴理
由者，應於上訴期間屆滿後20日內向本院補提理由書「切勿逕送
上級法院」。
                                  書記官  許慧禎
中    華    民    國    100     年    11    月   18   日
附錄本案論罪科刑法條全文：
刑法第339 條
意圖為自己或第三人不法之所有，以詐術使人將本人或第三人之
物交付者，處5 年以下有期徒刑、拘役或科或併科1 千元以下罰
金。
以前項方法得財產上不法之利益或使第三人得之者，亦同。
前2 項之未遂犯罰之。